最高法院刑事判決　　　　　　　　　　　　　　　　九十三年度台非字第一八四號
　　上訴人　最高法院檢察署檢察總長
　　被　告　甲○○
右上訴人因被告竊盜案件，對於台灣高雄地方法院中華民國九十一年五月十九日第一
審確定簡易判決（九十一年度鳳簡字第三三三號，聲請簡易處刑案號：台灣高雄地方
法院檢察署九十一年度偵字第三八三三號），認為違法，提起非常上訴，本院判決如
左：
    主  文
上訴駁回。
    理  由
非常上訴理由稱：「按判決不適用法則或適用不當者，為違背法令，刑事訴訟法第三
百七十八條定有明文。原判決認定被告甲○○基於自己不法所有之概括犯意，自民國
九十年十二月間起，在高雄縣岡山鎮○○路一四五之一號『藍語網咖』，利用電腦下
載ＫＥＹＫＥＹ電腦駭客程式，竊取前來店內上網客人之遊戲密碼帳號，再進入客人
遊戲之網站內竊取客人儲存遊戲之武器、裝備資源，據為己用或與他人交換等情，而
論被告以竊盜罪責。惟查：按刑法第三百二十三條業於八十六年十月八日修正，增列
『電磁記錄』關於竊盜罪章之罪，以動產論，是電磁記錄雖為無體物，仍為竊盜罪之
客體，而竊盜罪中所謂竊取，係指破壞原持有人對於財物之持有支配關係而建立新的
持有支配關係。查被告竊取他人之電磁記錄，利用遊戲伺服器破壞他人對遊戲虛擬裝
備、武器、道具等電磁記錄之支配關係，並進而建立自己之持有支配關係，雖應成立
竊盜罪無誤，然被告冒用他人之遊戲帳號及密碼登入遊戲伺服主機，使網路遊戲公司
誤認被告為有權使用人而提供服務，被告並因而免除支付上網參與遊戲之對價，被告
有為自己不法利益之意圖甚明。是被告所為除犯刑法第三百二十三條、第三百二十條
第一項之竊盜電磁紀錄罪外，尚犯刑法第三百三十九條第二項之詐欺得利罪，二罪間
有方法目的之牽連關係，應依刑法第五十五條之規定，從一重之詐欺得利罪處斷，原
判決漏論詐欺得利罪部分，應有適用法則不當之違法。案經確定，爰依刑事訴訟法第
四百四十一條、第四百四十三條提起非常上訴，以資糾正。」等語。
本院按判決不適用法則或適用不當者，為違背法令，刑事訴訟法第三百七十八條定有
明文。又非常上訴審應以原確定判決所確認之事實為基礎，以審查原確定判決有無違
背法令。其未經原確定判決認定之事實，適用法令有無違誤，即屬無憑判斷。因之，
以非原確定判決所確認之事實為前提而執為指摘其適用法律不當之非常上訴，自難認
為有理由。本件原確定判決所確定之事實（引用檢察官聲請簡易處刑書）係被告基於
自己不法所有之概括犯意，在「藍語網咖」利用駭客程式，竊取前來店內上網客人之
遊戲密碼帳號，再進入客人遊戲之網站內竊取客人儲存遊戲之武器、裝備資源，據為
己用或與他人交換等情，並未認定被告有為自己不法利益，詐取免付遊戲對價之犯意
，亦未記載係何家網路遊戲公司因被告之施用詐術，陷於錯誤，誤認被告係有權使用
人，因此提供毋庸支付對價可上網遊戲之服務之詐欺得利之犯罪事實。則原判決依所
確認之事實，未認被告以客人之遊戲密碼帳號再進入客人遊戲之網站內竊取客人儲存
遊戲之武器、裝備資源，另犯刑法第三百三十九條第二項之詐欺得利罪，經核於法並
無違誤。非常上訴意旨未依原判決所確認之事實為基礎，自行認定被告之行為已使網
路遊戲公司陷於錯誤而使被告免除支付上網參與遊戲之對價，被告除犯刑法第三百二
十三條、第三百二十條第一項之竊盜電磁紀錄之罪外，另牽連涉犯同法第三百三十九
條第二項之詐欺得利罪云云，指摘原判決未論以刑法第三百三十九條第二項之詐欺得
利罪，有不適用法則之違法，即難認為有理由，應予駁回。
據上論結，應依刑事訴訟法第四百四十六條，判決如主文。
中　　　華　　　民　　　國　　九十三　　年　　　八　　　月　　 十二 　　日
                              最高法院刑事第八庭
                                  審判長法官  陳　炳　煌
                                        法官  陳　世　雄
                                        法官  韓　金　秀
                                        法官  吳　信　銘
                                        法官  徐　文　亮
      右正本證明與原本無異
                                              書  記  官
中　　　華　　　民　　　國　　九十三　　年　　　八　　　月　　 二十 　　日
                                                                        Ａ
